臺灣高等法院刑事判決　　　　　　　100年度交上易字第331號
上　訴　人　台灣板橋地方法院檢察署檢察官
上　訴　人
即　被　告　曾旭裕
上列上訴人因被告公共危險案件，不服台灣板橋地方法院一００
年度交易字第七七五號，中華民國一００年八月三十一日第一審
判決（起訴案號：台灣板橋地方法院檢察署一００年度偵字第一
六七五七號），提起上訴，本院判決如下：
    主  文
上訴駁回。
    事  實
一、曾旭裕前因公共危險案件，經臺灣板橋地方法院以九十三年
    度交簡字第六三四號判決判處有期徒刑四月確定，於民國九
    十三年十二月三日易科罰金執行完畢；又於九十六年間再因
    酒後駕車案件，經台灣板橋地方法院以九十六年度交簡字第
    九０號判處有期徒刑六月確定，於九十六年四月十日易科罰
    金執行完畢。詎其仍不知悔改，於一００年五月七日下午七
    時許，在新北市○○區○○街某小吃店內飲酒後，已不能安
    全駕駛動力交通工具，仍騎乘車牌號碼Ｐ八Ｇ－九七七號普
    通重型機車，嗣於同日下午八時五十七分許，為警在新北市
    ○○區○○街三五七巷口查獲並實施酒測，測得其呼氣酒精
    濃度為每公升零點六二毫克，始悉上情。
二、案經新北市政府警察局三重分局報告臺灣板橋地方法院檢察
    署檢察官偵查起訴。
    理  由
壹、程序方面：
    按被告以外之人於審判外之言詞或書面陳述，除法律有規定
    者外，不得作為證據；又被告以外之人於審判外之陳述，雖
    不符合同法第一百五十九條之一至第一百五十九條之四之規
    定，但經當事人於審判程序同意作為證據，法院審酌該言詞
    陳述或書面陳述作成時之情況，認為適當者，亦得為證據。
    當事人、代理人或辯護人於法院調查證據時，知有第一百五
    十九條第一項不得為證據之情形，而未於言詞辯論終結前聲
    明異議者，視為有前項之同意，刑事訴訟法第一百五十九條
    第一項及第一百五十九條之五分別定有明文。本判決下列所
    引用之各該被告以外之人於審判外之陳述（包含書面陳述）
    ，雖屬傳聞證據，惟當事人於本院審判期日中表示同意作為
    證據方法而不予爭執，本院審酌上開證據資料製作時之情況
    ，尚無違法不當及證明力明顯過低之瑕疵，亦認為以之作為
    證據應屬適當。揆諸前開規定，爰依刑事訴訟法第一百五十
    九條之五規定，認前揭證據資料均有證據能力，先予敘明。
貳、實體方面：
一、上揭事實，迭據上訴人即被告曾旭裕於偵查、原審及本院審
    理時均坦承不諱（詳偵卷第二八、二九頁，原審卷第一三頁
    反面、一六頁，本院卷第一七頁反面），且有新北市政府警
    察局三重分局道路交通事故當事人酒精測定紀錄表、刑法第
    一百八十五條之三案件測試觀察紀錄表、新北市政府警察局
    舉發違反道路交通管理事件通知單及委託書等在卷可卷（詳
    偵卷第九至一二頁），是被告自白與事實相符，堪以採信。
    至被告於本院審理時以警方未對其作生理平衡測驗云云置辯
    （詳本院卷第一六頁反面），然按刑法第一百八十五條之三
    規定所謂「不能安全駕駛」，係抽象危險犯，並不以發生具
    體危險為必要，對於呼氣酒精濃度已達每公升零點五五亳克
    以上，肇事率為一般正常人之十倍，認為已達不能安全駕車
    之標準，此業經法務部八十八年五月十八日以法（八八）檢
    字第００一六六九號函公告週知，應為絕對不能安全駕駛動
    力交通工具；且就醫學文獻所知，酒精對人體造成之影響，
    於呼氣時酒精濃度達每公升零點二五亳克即會輕度中毒，造
    成輕度協調功能降低，呼氣酒精濃度達每公升零點五亳克時
    ，屬輕至中度中毒症狀，出現反應較慢、感覺減低、影響駕
    駛之狀況，又飲酒後一小時許，其體內血液酒精濃度可達最
    高，飲酒一小時後其體內之酒精濃度隨即消減，此亦分別有
    行政院國軍退除役官兵輔導委員會臺北榮民總醫院八十八年
    八月五日（八八）北總內字第二六八六八號函可據。本件被
    告服用酒類後騎駛機車，經測試其呼氣酒精濃度為每公升零
    點六二毫克，足徵被告已達不能安全駕車之標準，故縱使員
    警未對被告作生理平衡測驗，尚不因此而對被告為有利之認
    定。本件事證明確，被告犯行堪以認定，自應依法論科。
二、核被告所為，係犯修正前刑法第一百八十五條之三飲酒後駕
    車罪。被告為本件犯行後，刑法第一百八十五條之三經修正
    並於一００年十一月三十日公布施行，比較新舊法之規定，
    新法之刑度較重，依刑法第二條第一項前段規定，自應適用
    修正前即行為時之規定。被告前曾犯二次公共危險案件，最
    近一次甫於九十六年一月二十九日經台灣板橋地方法院判處
    有期徒刑六月確定，並於九十六年四月十日易科罰金執行完
    畢，有臺灣高等法院被告前案紀錄表附卷可參（見本院卷第
    一０頁），被告於前次徒刑之執行完畢後，五年以內故意再
    犯本案有期徒刑以上之罪，為累犯，應依法加重其刑。
三、原審經詳細調查，以被告罪證明確，適用上揭規定，並審酌
    被告於九十三年間及九十六年間均因酒後駕車經法院判刑，
    猶仍漠視自己安危，更枉顧公眾行之安全，於服用酒類，已
    處於不能安全駕駛動力交通工具之狀態，再次騎乘重機車行
    駛於道路暨犯罪後坦承犯行之態度等一切情狀，認公訴檢察
    官當庭具體求刑七月，尚嫌過重，而量處有期徒刑六月，並
    諭知易科罰金之折算標準。核原審認事用法並無不合，量刑
    亦屬允當。公訴人以被告前曾於九十三年間及九十六年間均
    因酒後駕車經法院判刑，猶再犯本案，足見其未因前遭同法
    院判處有期徒刑六月，而心生警惕，是原審量刑過輕等語為
    由上訴，指摘原審判決不當，然原審於量刑理由中已就被告
    前有觸犯二次酒後駕車罪為說明，併諭知以三千元（新台幣
    ）折算一日為易科罰金標準，是原審量刑已較被告所犯前案
    為重，自難認有何不當之處，故公訴人上訴無理由。被告以
    原審量刑過重云云為由上訴，指摘原審判決不當，惟被告甫
    於九十六年一月二十九日因酒後駕車案件經台灣板橋地方法
    院判處有期徒刑六月確定，並於九十六年四月十日易科罰金
    執行完畢，是被告於前次徒刑之執行完畢後，五年以內故意
    再犯本案有期徒刑以上之罪，為累犯，自應依法加重其刑，
    則原審加重被告易科罰金之折算標準，亦難謂有何過當之處
    ，故被告上訴亦無理由，應予駁回。本件於原審判決後，如
    上所述，刑法第一百八十五條之三之規定雖已修正並公布施
    行，但該修正後之規定並非較有利於被告，原審判決適用行
    為時法論科，而未比較適用，並不構成撤銷之原因，併予敘
    明。
據上論斷，應依刑事訴訟法第三百六十八條，判決如主文。
本案經檢察官沈明倫到庭執行職務。
中    華    民    國   100    年    12    月    14    日
                刑事第二十四庭  審判長法  官 蔡聰明
                                      法  官 吳麗英
                                      法  官 陳憲裕
以上正本證明與原本無異。
不得上訴。
                                      書記官 張玉如
中    華    民    國   100    年    12    月    14    日